【裁判字號】    97,交聲,146
【裁判日期】    970925
【裁判案由】    違反道路交通管理處罰條例聲明異議
【裁判全文】
臺灣新竹地方法院交通事件裁定         97年度交聲字第146號
移送機關即
原處分機關  交通部公路總局新竹區監理所新竹市監理站
異  議  人
即受處分人  甲○○
上列異議人即受處分人因違反道路交通管理處罰條例案件，對於
交通部公路總局新竹區監理所新竹市監理站民國97年4月9日竹監
新四字第裁51－E00000000號裁決書，聲明異議，本院裁定如下
：
    主  文
異議駁回。
    理  由
一、原處分意旨略以：異議人即受處分人甲○○於民國97年2月2
    4日晚上6時25分許，將其所有之車號3757-FT號自小客車停
    放在新竹市○○街設有禁止停車標線之處所停車，經新竹市
    警察局交通隊警員張義淦填掣竹市警交字第E00000000號舉
    發違反道路交通管理事件通知單（下稱違規通知單），原處
    分機關調查後認異議人有前開違規行為，乃依道路交通管理
    處罰條例第56條第1項第4款、違反道路交通管理事件統一裁
    罰基準及處理細則之規定，裁處異議人罰鍰新臺幣（下同）
    900元。
二、異議意旨略以：其持有殘障車牌，且放置於擋風玻璃明顯處
    ，當日係為載其父親參加聚餐，惟其父行動不便，不宜行走
    太遠，故將車子暫時停放在南門路黃線處，先攙扶其父上樓
    至聚餐地點後再回來移車，但拖吊人員未給予其暫停之時間
    ，亦未鳴笛警示即行拖吊，造成殘障人士諸多不便，為此聲
    明異議，請求撤銷原處分等語。
三、按「汽車駕駛人在設有禁止停車標誌、標線之處所停車，處
    600元以上1200元以下罰鍰。第1項情形，交通勤務警察、依
    法令執行交通稽查任務人員或交通助理人員，應責令汽車駕
    駛人將車移置適當處所；如汽車駕駛人不予移置或不在車內
    時，得由該交通勤務警察、依法令執行交通稽查任務人員或
    交通助理人員為之」、「黃實線，設於路側者，用以禁止停
    車。」，道路交通管理處罰條例第56條第1項第4款、第3項
    及道路交通標誌標線號誌設置規則第149條第1項第4款前段
    定有明文。又按「臨時停車: 指車輛因上、下人、客，裝卸
    物品，其引擎未熄火，停止時間未滿三分鐘，保持立即行駛
    之狀態。」、「停車: 係指車輛停放於道路兩側或停車場所
    ，而不立即行駛。」，道路交通管理處罰條例第3條第9、10
    款亦有明定。是依上開規定，黃實線設於路側之道路僅得臨
    時停車而不得停車，而在設有禁止停車標誌、標線之處所停
    車者，依同條例第56條第1項第4款規定可處600元以上1200
    元以下罰鍰。是以駕駛人在路側畫有黃實線之道路停車，或
    駕駛人雖未下車、車輛亦未熄火，但停車超過3分鐘者，仍
    屬違規停車，應依上開規定予以裁處。
四、查本件異議人於97年2月24日晚上6時25分許在新竹市○○街
    設有禁止停車標線之處所停車之事實，已為異議人所不爭執
    ，並有採證照片2幀附卷可稽，又異議人停車後將車輛熄火
    並離開一節，業經本院以公務電話向執行警員朱敬煌查證無
    訛，此有本院公務電話記錄表1紙在卷為憑，是異議人停車
    當時車已熄火，人亦不在車內等情，堪可認定，揆諸上開說
    明，已該當停車而非臨時停車之狀態，其於上開時、地停車
    ，顯已違反規定，自應依法裁罰。異議人另辯稱拖吊當時未
    鳴笛警示云云，已經舉發單位即新竹市警察局查明屬實，其
    於當日下午6時26分許鳴笛，同日下午6時26分23秒第2次鳴
    笛，同日下午6時26分30秒開始執行拖吊作業一節，亦有新
    竹市警察局97年3月24日竹市警交字第0970010685號函存卷
    可查，並備有執行錄影光碟可供參考，異議人上開所辯，無
    足憑採。從而，舉發當時異議人不在車內，則執行交通勤務
    之警察依道路交通管理處罰條例第56條第3項、新竹市使用
    民間拖吊車及保管場地管理辦法第4條第1項第2款規定，先
    行強制拖吊，再由原處分機關依前揭道路交通管理處罰條例
    第56條第1項第4款、違反道路交通管理事件統一裁罰基準及
    處理細則之規定，裁處受處分人罰鍰900元，核無違誤。至
    異議人所稱其持有殘障車牌，當時係為攙扶父親至聚餐地點
    而停車等情，實與其有上開違規停車之事實無涉，尚無從解
    免其應負行政罰鍰之責。綜上所述，本件異議人之異議為無
    理由，應予駁回。
五、據上論結，應依道路交通案件處理辦法第19條，裁定如主文
    。
中    華    民    國    97    年    9     月    25    日
                  交通法庭法  官  蔡欣怡
如不服本裁定，應於裁定送達後5日內向本院提出抗告狀。
以上正本證明與原本無異。
中    華    民    國    97    年    9     月    25    日
                          書記官  劉怡芳


司法院資訊處製作；財團法人民間司法改革基金會備份。
